【裁判字號】    92,易緝,35
【裁判日期】    920327
【裁判案由】    竊盜
【裁判全文】
臺灣板橋地方法院刑事判決                          九十二年度易緝字第三五號
    公  訴  人  臺灣板橋地方法院檢察署檢察官
    被      告  俞煌
右列被告因竊盜案件，經檢察官提起公訴（九十一年度偵字第二一五八八號），本院
判決如左：
    主  文
俞煌竊盜，累犯，處有期徒刑參月，如易科罰金以參佰元折算壹日。
    事  實
一、俞煌前曾因過失傷害罪及竊盜罪，經分別判處有期徒刑五月及二年確定，嗣經
    合併定執行刑為二年三月後，於民國八十九年三月二十八日假釋，所餘刑期於八
    十九年四月二十七日縮刑期滿，未經撤銷假釋，以已執行論；詎其仍不思悔改，
    意圖為自己不法之所有，於八十九年六月八日晚上七時許，在臺北縣板橋市○○
    路六號前，見甲○○所有車牌號碼ＧＤＣ─七七二號重機車停放該處且鑰匙仍插
    於電門之際，即逕自發動該機車駛離，並供己騎用。嗣於同年月二十日晚上八時
    許，俞煌騎乘該機車行經臺北縣板橋市縣立醫院旁，為警查獲。
二、案經臺北市政府警察局中正第二分局報請臺灣板橋地方法院檢察署檢察官偵查起
    訴。
    理  由
一、訊據被告俞煌矢口否認有竊盜犯行，辯稱：車子是洪純青之前在伊那邊工作，
    一直借薪水，伊叫他要將車子放在伊這邊抵押，車子是在八十九年七月份，在中
    和市○○路工作地點交給伊的云云；惟查，右揭機車失竊之事實業據被害人蔡清
    祺之弟蔡伊棋坤於警訊指述綦詳，並有贓物認領保管單、失竊報告及車輛竊盜、
    車牌失竊資料個別查詢報表附於偵查卷可憑，又證人洪純青亦於偵查中證稱：
    伊沒有借車給俞煌，這部車與伊無關，伊於八十九年六月八日在全日莊保全公
    司上班，伊有簽到簿，公司址在中壢市○○路一四二號，伊於八十九年五月中旬
    開始上班等語（見九十年偵緝字第二０五號偵卷第十六頁背面至第十七頁），經
    本院向全日莊保全股份有限公司調取證人洪純青於八十九年五月十八日起至八十
    九年七月十日止之簽到退紀錄，該證人洪純青確有於八十九年五月至七月間，甚
    至機車失竊當日即八十九年六月八日，均自晚上六時三十分工作至翌日上午六時
    三十分之簽到退紀錄，有該公司九十一年六月十四日全字第九一００六０一四號
    函附簽到簿四紙在卷可憑，是證人洪純青所證，並非不可採信；反觀被告雖一再
    抗辯機車為洪純青所借云云，然被告於偵查中經檢察官命具保後，即行逃匿，經
    通緝到案，被告雖向檢察官表示願意接受測謊，卻未依期前往法務部調查局接受
    測謊，嗣經檢察官起訴後，被告又一再逃匿，先後經本院二次發佈通緝到案，則
    被告規避調查之情，顯屬可議，況且衡之被告就機車交付時地乙節，於警訊中稱
    ：是向伊朋友洪純青借來騎用的，係於八十九年六月二十日約晚上七時許，在北
    縣泰山鄉○○路○段借伊騎用的云云（見八十九年度偵字第一一九六二號偵卷第
    五頁背面），迨於偵查中先稱：是向洪純青借來的，八十九年六月二十日晚上七
    時去新莊明志路二段便利商店前，他載伊至泰林路二段五四二巷三弄三號三樓洪
    宅，他將機車交予伊云云（見同上偵卷第二十二頁背面），又稱：該車是八十九
    年六月十日他在新莊泰林路他住處借伊的云云（見九十年度偵緝第一０六五號偵
    卷第十三頁背面），嗣於本院調查時則先稱：他欠伊錢，所以拿車來抵債，伊是
    在中和市○○路收到他交給伊的這輛車，伊借他五萬元，約是八十五年的事，後
來在工地遇到他，他就說要把車子給伊抵債云云（見本院九十一年五月九日訊問
    筆錄），末稱：車子是洪純青之前在伊這邊工作，一直借薪水，伊叫他要將車子
    放在伊這邊抵押，車子是在八十九年七月份，在中和市○○路工作地點交給伊的
    云云（見本院九十二年三月十三日審判筆錄），是以被告就洪純青為何交車及何
    時、地交車，先後陳述明顯不一，益徵其所辯，純屬捏造，無非係事後卸飾之詞
    ，以圖搪塞偵審之調查，自無足採。本件事證已臻明確，被告犯行洵堪認定，應
    予依法論處。
二、核被告俞煌所為，係犯刑法第三百二十條第一項之竊盜罪。又查被告前曾因過
    失傷害罪及竊盜罪，經分別判處有期徒刑五月及二年確定，嗣經合併定執行刑為
    二年三月後，於八十九年三月二十八日假釋，所餘刑期於八十九年四月二十七日
    縮刑期滿，未經撤銷假釋，以已執行論，有臺灣高等法院被告全國前案紀錄表附
    卷足憑，其於五年之內，再犯本件有期徒刑以上之罪，係屬累犯，應依刑法第四
    十七條之規定加重其刑。爰審酌被告之素行、犯罪之動機、目的、手段、犯罪後
    猶飾詞狡辯，毫無悔意等一切情狀，量處如主文所示之刑；而被告犯罪後，刑法
    第四十一條已於九十年一月十日修正公布生效，依該條第一項之規定，犯最重本
    刑為五年以下有期徒刑以下之刑之罪，而受六個月以下有期徒刑或拘役之宣告，
    因身體、教育、職業、家庭之關係或其他正當理由，執行顯有困難者，得以一元
    以上三元以下折算壹日（現已提高一百倍），易科罰金。比較新舊法，以新法有
    利被告，依刑法第二條第一項前段，應適用修正後刑法第四十一條第一項，就主
    文所宣告有期徒刑三月部分，諭知易科罰金之折算標準。
據上論斷，應依刑事訴訟法第二百九十九條一條第一項前段，刑法第二條第一項前段
、第三百二十條第一項、第四十七條、修正後刑法第四十一條第一項前段，罰金罰鍰
提高標準條例第一條前段、第二條，判決如主文。
本案經檢察官程秀蘭到庭執行職務
中    華    民    國      九十二      年    三        月    二十七    日
                                      臺灣板橋地方法院刑事第三庭
                                          法  官  葉  靜  芳
右正本證明與原本無異。
如不服本判決，應於判決送達後十日內，向本院提出上訴狀。
                                          書記官  陳  昭  綾
中    華    民    國      九十二    年    三        月    二十七    日
附錄本案論罪科刑法條全文
刑法第三百二十條第一項
意圖為自己或第三人不法之所有，而竊取他人之動產者，為竊盜罪，處五年以下有期
徒刑、拘役或五百元以下罰金。


司法院資訊處製作；財團法人民間司法改革基金會備份。
